【裁判字號】    88,訴,1351
【裁判日期】    890118
【裁判案由】    著作權法
【裁判全文】
臺灣板橋地方法院刑事判決                        八十八年度訴字第一三五一號
    公  訴  人  臺灣板橋地方法院檢察署檢察官
    被      告  甲○○
    選任辯護人  藺超群律師
                景玉鳳
右列被告因違反著作權法案件，經檢察官提起公訴（八十八年度偵字第一三三一四號
)，本院判決如左：
    主  文
甲○○以犯擅自以重製之方法侵害他人之著作財產權之罪為常業，處有期徒刑壹年貳
月，緩刑年。
扣案編號Ｋ１至Ｋ７之光碟片計柒片、訂購單拾柒張、電腦軟體紀錄表柒張均沒收。
    事  實
一、甲○○係台北縣中和市○○路二五號「元盛資訊有限公司」之負責人，從事電腦
    產品之買賣業務，明知電腦軟體程式著作之重製及銷售，須經著作財產權人授權
    始能從事，亦明知美商微軟公司（MICROSOFT CORP.）、美商奧多比公司（ADOBE
    SYSTEMS INC.下稱奧多比公司）、倚天資訊股份有限公司（下稱倚天公司）、華
    康科技開發股份有限公司（下稱華康公司），分別就其等各別所開發製作之應用
    軟體類、字型類軟體等之電腦軟體程式著作，享有電腦程式著作財產權，竟基於
    概括犯意，自民國八十七年十二月間起，未經上開公司之同意或授權，在其經營
    之上開公司內，擅自以電腦或所購買之正版軟體光碟片及磁碟片或盜版光碟片等
    設備，連續將美商微軟公司「MS-DOS 6.22版」、「Windows 98」、「Office 97
    Pro」、奧多比公司「Adobe Photoshop 4.0Tc」、倚天公司「ET3」之電腦程式
    軟體、華康公司各類字型軟類等電腦軟體，灌錄重製於其所販售之組裝電腦硬碟
    機內，出售予不特定之客戶，以此方法侵害上開公司之著作財產權，並以之為常
    業，恃以維生。嗣於八十八年五月二十六日十一時二十五分許，在上址為警查獲
    ，並扣得甲○○所有之訂購單十七張、光碟片八張、電腦軟體紀錄表七張。
二、案經美商微軟公司、美商奧多比公司、倚天公司訴由台北市政府警察局大同分局
    移送以及華康公司訴請臺灣板橋地方法院檢察署檢察官偵查起訴。
    理  由
一、訊據被告甲○○固供承從事電腦產品買賣業務，惟矢口否認右揭犯行，辯稱：伊
    與前夫離婚後才接手該業務，伊尚在摸索中，不知扣案光碟片之內容云云。惟查
    右揭事實業據告訴人美商微軟公司、美商奧多比公司、倚天公司、華康公司之代
    理人林婷玉律師、洪慶順律師、陳麗雯律師分別於警訊及偵查中指訴綦詳，並有
    查獲之訂購單十七張、光碟片八張、電腦軟體紀錄表七張扣案及告訴人分別向被
    告之元盛資訊公司購入之電腦中亦確有上開電腦軟體，此亦有告訴人提出之電腦
    內載軟體照片影本在卷可資佐證。再被告於八十八年九月七日本院調查時供稱扣
    案之光碟片內容類似大補貼軟體；於八十八年九月二十八日於本院調查時亦供承
    賣給客戶之電腦中有拿大補貼灌入軟體；於八十八年十一月二日本院審理中供稱
    伊公司之電腦軟體也有盜版，因為公司之軟體沒有那麼齊全，是為了生存等語。
    又扣案之光碟片經本院勘驗結果其中編號Ｋ１、Ｋ５、Ｋ６中有「Windows 98」
    、Ｋ２中有「MS-DOS 6.22版」及倚天公司中文系統、Ｋ３、Ｋ４中有奧多比繪
    圖軟體、Ｋ７中有微軟公司辦公室系統九七版及奧多比繪圖軟體，此有勘驗筆錄
    在卷。據上，足見被告所辯，要屬飾卸之詞，不足採信。本件事證明確，被告之
    犯行堪以認定，自應依法論科。
二、核被告所為，係違反著作權法第九十四條以犯同法第九十一條擅自以重製之方法
    侵害他人之著作財產權之罪。爰審酌被告之品行、智識程度、犯罪之動機及犯罪
    後之態度等一切情狀，量處如主文所示之刑。查被告前未曾受有期徒刑以上刑之
    宣告，有臺灣高等法院檢察署刑案紀錄簡覆表在卷可憑，被告為本件犯行肇因與
    前夫離婚後迫於生計，而被告現尚須撫育三位小孩，其中最大者年僅九歲，且被
    告於案發後已歇業不再從事此工作，是被告經此教訓應知警惕，信無再犯之虞，
    本院因認對被告所處之刑以暫不執行為適當，爰併予宣告緩刑年年，以啟自新
    。
三、扣案編號Ｋ１至Ｋ７之光碟片計七片、訂購單十七張、電腦軟體紀錄表七張，係
    被告所有供犯罪所用，爰依刑法第三十八條第一項第二款規定宣告沒收。另Ｋ８
    之光碟片中並無告訴人之軟體，自不為沒收諭知，併此敘明。
據上論斷，應依刑事訴訟法第二百九十九條第一項前段，著作權法第九十四條，刑法
第十一條前段、第七十四條第一款、第三十八條第一項第二款，判決如主文。
本案經檢察官許智評到庭執行職務。
中      華      民      國      八十九      年    一      月    十八    日
                                      臺灣板橋地方法院刑事第二庭
                                          法  官  陳  憲  裕
右正本證明與原本無異
如不服本判決應於送達後十日內向本院提出上訴狀
                                          書記官  陳  明  珠
中      華      民      國      八十九      年    一      月   二十六   日
附錄本案論罪科刑法條全文：
著作權法第九十四條
以犯第九十一條、第九十二條或第九十三條之罪為常業者，處一年以上七年以下有期
徒刑，得併科新臺幣四十五萬元以下罰金。


司法院資訊處製作；財團法人民間司法改革基金會備份。
